# 房租赁问题

提问人：のの ′ 誹 喌 難 怋 时间：2022-10-13 14:09:01
请教陈老师：公司将闲置的毛呸房屋出租，租户对房屋进行装修后经营，租赁期间，公司违约，将该房屋收回计划自己使用，并约定租户的装修和设备移交给公司使用，公司支付租户违约金30 万。请问各位老师，支付租户违约金 30 万一次性确认为营业外支出，而租户移交的装修和设备是否需要确认为营业外收入

回答人：chenyiwei
要考虑“支付租户违约金 30 万元”这个金额是如何确定的？其中是否包含了租户出资的装修的折价款？建议聘请评估机构以租赁终止日为基准日，对获得的装修进行评估。该 30 万元补偿款首先用于补偿所获得的装修的评估值，超出部分确认为营业外支出。即装修资产的入账价值最高为 30 万元。